臺灣宜蘭地方法院交通事件裁定　　　　100年度交聲字第147號
原處分機關　交通部公路總局臺北區監理所宜蘭監理站
異　議　人
即受處分人　吳志明
上列異議人即受處分人因違反道路交通管理處罰條例案件，對於
交通部公路總局臺北區監理所宜蘭監理站於民國100年5月27日所
為之宜監字第裁43-Q00000000號裁決處分，聲明異議，本院裁定
如下：
    主  文
異議駁回。
    理  由
一、原處分意旨略以：異議人即受處分人吳志明於民國99年11月
    29日13時9分許，駕駛車號GS-341號營業大貨車由南往北行
    經宜蘭縣五結鄉○○路與親河路口（下稱系爭路口），因闖
    越紅燈，為宜蘭縣政府警察局羅東分局員警當場舉發，並製
    作宜警交字第Q00000000號舉發違反道路交通管理事件通知
    單舉發其有違反道路交通管理處罰條例第53條第1項規定之
    事實，爰依上開規定裁處罰鍰新臺幣（下同）5,400元，並
    依同條例第63條第1項第3款規定記違點數3點等語。
二、異議意旨以：異議人經過該系爭路口時，燈號為綠燈，並無
    闖越紅燈，且若由蘭陽隧道開始向北行駛，只要是T字路口
    ，並有左轉專用道，其左轉箭頭路燈亮起也可以直行，但此
    時如果由北往南看系爭路口，則都為紅燈，而取締員警是在
    對向車道看系爭路口號誌，所以誤會異議人有闖紅燈之行為
    ，故請求撤銷原處分等語。
三、按汽車駕駛人，行經有燈光號誌管制之交岔路口闖紅燈者，
    處新臺幣1,800元以上5,400元以下罰鍰，道路交通管理處罰
    條例第53條第1項定有明文，且汽車駕駛人駕駛汽車違反道
    路交通管理處罰條例第53條第1項規定者，除應依該條所規
    定之罰鍰處罰外，並予記違規點數3點，同條例第63條第1項
    第3款亦有明文。
四、本件異議人固不爭執有於前揭時、地駕駛上開營業大貨車行
    經系爭路口一情，惟辯稱並無闖越紅燈云云。惟查：據證人
    即舉發本件之員警王上瑋於本院審理時證稱：當天我是在系
    爭路口執行交通稽查勤務，異議人是從蘇澳往台北即由南向
    北行駛，我的方向可以看到異議人對向的燈光號誌，而該對
    向的燈光號誌是與異議人行向的號誌相同，只是異議人行向
    的燈光號誌多了一個紅燈限左轉的號誌，就是只能左轉但不
    能直行，我看到對向的燈光號誌轉為紅燈後，異議人才直行
    通過系爭路口，此時異議人行向可能為紅燈或是紅燈限左轉
    之號誌，但不管是哪一個，都不可以直行通過系爭路口等語
    並當庭繪製現場說明在卷（本院卷第17-20頁），另又提出
    系爭路口之燈光號誌時相變化之攝影光碟1份，經本院勘驗
    其內容：「異議人行向之燈光號誌時相情形如下：一、燈光
    號誌共有4個燈，包括直行箭頭綠燈、左轉箭頭綠燈、黃燈
    、紅燈四種。二、依序亮燈秒數：(一)直行箭頭綠燈亮起：約
    27秒；(二)黃燈亮起：約3秒；(三)紅燈亮起：約2秒；(四)紅燈亮
    起，且左轉箭頭綠燈亮起：約15秒；(五)黃燈亮起：約3秒；
    (六)紅燈亮起：約37秒；前述1-6個時相依序轉換。」，可見
    異議人行向之燈光號誌，於左轉箭頭綠燈亮起時，紅燈同時
    亮起，並無直行箭頭綠燈亮起之情形，即此時車輛應僅得左
    轉，但不能直行甚明，核與證人王上瑋所述相符，並無異議
    人所稱系爭路口左轉箭頭綠燈亮起時，同時可以直行，此時
    對向之燈光號誌是顯示紅燈云云之情形，是以，證人王上瑋
    既見對向號誌呈現紅燈，此時異議人行向燈光號誌雖可能為
    紅燈或紅燈與左轉箭頭綠燈同時亮起，但不論何者，均不能
    直行，異議人卻於此際繼續往前直行，顯已闖越紅燈號誌，
    口時，其對向車道路口燈光號誌早已於之1、2秒前轉換為紅
    甚明；此外，並有採證照片3張在卷可稽（本院卷第10-11頁
    ），當已足認定異議人所駕駛車輛於前揭時間通過系爭路口
    時確有闖越紅燈之事實，異議人前揭所辯不能採信。
五、據上，原處分機關依道路交通管理處罰條例第53條第1項、
    第63條第1項第3款規定，裁處異議人罰鍰5,400元，並記違
    規點數3點，並無違誤，異議人指摘原處分不當，為無理由
    ，異議應予駁回。
六、據上論斷，應依道路交通管理處罰條例第87條第2 項、道路
    交通事件處理辦法第18條，裁定如主文。
中    華    民    國   100    年    10    月    31    日
                  交通法庭法  官  陳雪玉
以上正本證明與原本無異。
如不服本裁定，應於裁定送達後5日內，向本院提出抗告狀。（
應附繕本）
                          書記官  陳建宇
中    華    民    國   100    年    10    月    31    日